Felipe González V.

FullStack JAVA developer // **SQL//SpringBoot// INGLES B2**



Sobre Mi

Desarrollador FullStack Java y emprendedor con más de 10 años de experiencia en empresas de la industria alimenticia, coordinando y liderando equipos de trabajo. Destaca mi capacidad de trabajo bajo presión, puntualidad, responsabilidad y buen trato hacia el cliente. Por otro lado, el desarrollo de habilidades técnicas en el área de computación me ha permitido adaptarme a las nuevas demandas del mercado, gracias al conocimiento de tecnologías como SpringBoot, Bootstrap, Oracle, MySQL, PostgreeSQL Postman, Cypress, Salesforce, tengo un curso en aplicaciones Java 480hrs certificación Sence, Inglés intermedio B2, actualmente cursando bootcamp



Python

felipe.gonzalez.valderrama@gmail.com https://github.com/FelipeGonzalezValde rrama



+56 981203273 https://www.linkedin.com/in/felipe-gonz alez-62a4ab247/

Experiencia

Oct 2022- Ene 2023, Santiago

Jr Tech Support

Gpsoft Ingenieria Limitada

manejo de datos en excel para carga masiva a PostgreSQL, consultas SQL, testeo app con carga masiva y rendimiento con Jmeter, testeo manual de APi con Postman, desarrollo de app nivel frontEnd

Mar 2015- Jul 2020, Santiago, Las Condes

Administración Local Comercial

Santa Blanca Ltda

Administración, logística, atención a proveedores y clientes, negociación de contratos de alimentos con empresas, se gestionó automatización e implementación de tecnologías digitales en atención al cliente y gestión de ERP

Mar 2017- Oct 2019, Santiago, Las Condes Coordinador de eventos

Banqueteria Noir Ltda

Gestión de contratos con clientes y empresas, planificación, catering, eventos de empresa, dirección y contratación de equipos de trabajo, logística, trabajo bajo presión, resolución creativa de problemas

Educación

Mar 2023 - Actualmente, online

ACTUALMENTE FullStack Python Bootcamp Talento Digital Chile Sence

Actualmente cursando Bootcamp sincronico FullStack PYTHON con Django 470hrs

Mar 2022 - Jul 2022, Santiago full stack java applications Bootcamp

Talento Digital para Chile Certificación Sence

Programa Talento Digital para Chile - Sence HTML5-CSS-Boostrap-VisualStudioCode-Eclipse-Java-SpringBoot-Maven-Spring Security-JUnit-SQL-Oracle-MySql-GitHub (480 horas)

2023 - 2023, Online Fundamentos profesionales del desarrollo de

software, por Microsoft y LinkedIn Microsoft

habilidades necesarias para desarrollar una carrera en el

desarrollo de software, estructura y aplicacion de lenguajes en programacion 2023 - 2023, online Stgo

Scrum Foundation Professional Certificate SFPC v2020

CeriProf

2023 - 2023, Online Santiago Chile Curso de Fundamentos de Angular

Instala Angular CLI, escuchar y responder a eventos generados por el usuario, Event Binding, estructura de un proyecto en Angular, estructuras de control con NgModel

2023 - 2023, chile online Curso de Programación Orientada a Objetos: POO

fundamentos de programacion orientada a objetos

Scrum avanzado

2022 - 2022, stgo Online

Linkedin learning curso metodología de trabajo Scrum

2022 - 2022, online

Git and GitHub

365 Data Science

El control de versiones

2022 - 2022, Online Stgo Chile Learning Git and GitHub LinkedIn Learning

2023 - 2023, chile online

Curso de Fundamentos de Pruebas de Software

Platzi

Java esencial Linkedin learning

2022 - 2022, Stgo Online

Java language course 2022 - 2022

2022 - 2022, Stgo Online Spring Security

Fundamento de las pruebas QA

Curso seguridad Spring Security

2022 - 2022, Stgo Online

Linkedin Learning

Spring Boot 2.0 Essential Training Linkedin learning Spring Boot a powerful FrameworkWork to create web

2023 - 2023, Online Curso de SALESFORCE para Administradores

applications quickly, using less code

2023 - 2023, online

implementacion de una estrategia de CRM administrando Salesforce, creación de Perfiles y Validación de Datos, SOQL

Platzi navegación y uso de las principales funcionalidades de

Query, Macros

Salesforce a nivel Usuario

CRM con SALESFORCE

Ene 2023 - Ene 2023, Online

• Universidad Excel - Básico, Intermedio y Avanzado! Udemy Global Mentoring Ing

 Protege tu Negocio: Ciberseguridad en el Teletrabajo Google

Master Class Excel, Funciones, Tablas Dinámicas, Gráficos, Power

ciberseguridad nivel usuario en teletrabajo

2022 - 2022, Chile Online

Skills Tecnicos Skills Personales e **Idiomas**

• JavaScript

• POO

• Java

• Html - CSS

• Bootstrap

• Visual Studio Code • SQL - MySQL - Oracle -

• Eclipse - NetBeans

• Spring Boot

• JPA Hibernate

• Scrum

PostgreSQL

Postman

• Docker

Cypress

• Git GitHub

• Imeter

Adaptabilidad Trabajo en Equipo

INGLES INTERMEDIO

Aprendizaje Autonomo

Nivel intermedio

atencion alcliente

Trabajo Bajo Presion Comunicacion Responsabilidad

Puntualidad Resolución y Gestión de **Problemas**

REST API